---
title: "Learn Bioconducter"
author: "Jingyi Tang"
date: "10/16/2020"
output: html_document
---

```{r setup, include=FALSE}

knitr::opts_chunk$set(echo = TRUE)
set.seed(1)

```

## Ground Work

### 逻辑运算符

在R中，逻辑运算符(logical operator)有!, &, &&, |, ||, xor, is TRUE等等。&与&&,|与||有什么区别呢？在R中将&和|称为短逻辑符，&&及||称为长逻辑符。长逻辑符只比较左边和右边的第一个元素，而短逻辑符会一一比较所有的元素。

逻辑运算符      |         含义        |    syntax
--------------- | ------------------- | ---------------
!               | 不                  | !x
&               | 元素（矢量化）和    | x & y
&&              | 和（仅限单个元素）  | x && y
\|              | 元素（矢量化）或    | x \| y
\|\|            | 或（仅限单个元素）  | x \|\| y
XOR()           | 元素（矢量化）异或  | XOR(x, y)

* 注意||运算符计算左条件，如果左条件为TRUE，则永远不会计算右侧。如果第一个是复杂操作的结果，这可以节省时间。  
* 当第一个参数的第一个元素为FALSE时， &&运算符同样返回FALSE而不评估第二个参数。

```{r}

x = 5

# stops execution of the current expression and executes an error action.
# x > 6 || stop("X is too small")
# Error: X is too small

x > 3 || stop("X is too small")

# check logic
# is.logical()

a = c(TRUE, FALSE, TRUE, FALSE)
b = c(FALSE, FALSE, TRUE, TRUE)
c = c(TRUE, FALSE, FALSE, FALSE)

a & b

a && b

a | c

a || c

```

因为R是不需要声明变量的，任何以字母或者.起始的字符组合都可以成为变量名，所以在操作中容易错误的覆盖已经使用的变量。可以使用ls()函数来显示当前搜索路径下所有的变量名，然后再决定应该使用很什么样的新变量名。

```{r}

ls()

```

### 条件控制语句

在R中，条件控制语句与主流编程语言保持一至。基本的条件语句有： if, ifelse, switch, for, while, next, break。

ifelse(test, yes, no)  
test: an object which can be coerced to logical mode.
yes: return values for true elements of test
no: return values for false elements of test

写：带我长发及腰，少年娶我可好？

```{r}

# trial 1: short hair
hair_length = 25

waist_height = 110

height = 162

marry_me = FALSE

# 如果头发长度大于身高-腰高，则marry_me为TRUE
if(hair_length >= height - waist_height){marry_me = TRUE}
ifelse(marry_me, "Yes", "No")

# trial start!
day = 0
# 也可以写 !marry_me
if(marry_me == FALSE){
  while(hair_length < height - waist_height){
    day = day + 1
    hair_length = hair_length + .1
  }
  marry_me = TRUE
}

day

hair_length = 25
marry_me = FALSE
wait = 100*365

for(day in 1:wait){
  if(hair_length >= height - waist_height){
    marry_me = TRUE
    break
  }else{
    # runif()在uniform分布[0, 1]里随机一个数字
    if(runif(1) < 0.5){
      next
    } 
    hair_length = hair_length + 0.1
  }
}

day

# break breaks out of a for, while or repeat loop; control is transferred to the first statement outside the inner-most loop. 

# next halts the processing of the current iteration and advances the looping index. Both break and next apply only to the innermost of nested loops.

```

### R Packages

R的运行环境，由R内核以及包组成。包是连接用户指令和计算的桥梁。没有包，R无法实现用户的想法。

所谓包(Package)，就是基于R系统的标准化的代码，数据及文档的文件集合。我们可以将包视为模块化的应用插件，当用户需要用到某一功能时，只需要调用有这一功能的包及其依赖环境（依赖包通常会被自动调用）。当需要使用到另外一项功能时，调用另外的包即可。所以，包可被视为集成某些功能的R插件。

R在启动时会自动加载一些软件包，它们是：parallel、stats、graphics、grDevices、utils、datasets、methods、base。这些包被称为基础包(Base packages)，它们是R系统的一部分，由R Core开发并维护。它们用于实现R的最基本功能。

在R安装时，有一些不是R Core开发的包也会默认安装，它们被称为推荐包(Recommended packages)，但它们不会被自动加载。

所有其它的包统称为扩展包(Contributed packages)，它们是开放式开发的结果，所以被称为集体贡献(contributed)。

提供可用于安装的带有版本控制的包的网站被称为安装源(Repository)。这些安装源会为每个包提供两种形式的文件用于下载安装：源码(Source)，以及二进制文件(Binary)。源码是人类可读的源代码及其文档组合而成的包的一种封装形式；二进制文件是将包依据指定的操作平台（现在只提供两种平台windows和Mac OS X）经过编译形成的机器可读的二进制文件封装形式。R扩展包的安装，可以通过这两种方式来完成。

安装好的包将被放在一个指定的目录下。这个目录被称为库(Library)。当需要使用到某一个包的时候，通过运行library()函数来加载软件包，其过程就是到库中去寻找需要加载的软件包，并将其命名空间加载至当前运行环境下。

```{r}

# 查看当前运行环境
sessionInfo()

```

Bioconductor本质上就是基于R的用于生物学研究的软件包的大集合。它们由Bioconductor Core来管理。

#### Getting Help

使用Vignettes获取对软件包功能及范例的整体印象。如果已知一个软件包可以实现某项功能，但是不清楚具体的操作流程，或者对该软件包的其它功能也感兴趣，阅读Vignettes是最直接的办法。Vignettes的中文大意是小插图，小品文。在R/Bioconductor中，它就是一个综合说明文档。它将软件包中的函数有机的结合起来，示例性地提供该软件包最典型的使用场景和代码。它还有可能提供该软件包与R/Bioconductor中其它软件包的关系，并给出结合多软件包使用的范例。Vignettes可以图文并茂，所以它比之一般的帮助文档更具有可读性。在Bioconductor中，Vignettes是每个包必须包含的文档（在R中不要求），可见其在Bioconductor软件包中的重要性。如果我们想了解motifStack（必须是已安装的包）这个包可以做什么，有哪些作者强调的功能，我们可以使用vignette("motifStack")来获得其综合说明文档。

```{r}

# 查看package的vignette
# vigenette("")

```

### R的数据结构

#### Abstract

数据结构是数据类型的封装方式。R的基本数据结构分为两类（如下表所示），一类是可以存放__相同类型数据的(同质的)__，一类是可以存放__不同类型数据的(异质的)__。什么是相同类型数据呢？我们知道，诸如C之类的计算机语言将数据类型化分为char, float (double), int, bool等类型，相应的，在R中，基本的数据类型被分为character, double, integer以及logical。double及integer类型又被统一称为numeric类型。如果数据都为character，或者double，或者integer，或者logical，就被称为同质的(Homogeneous)，否则被称为异质的(Heterogeneous)[Citation not found]。